【裁判字號】    98,交簡上,102
【裁判日期】    980806
【裁判案由】    過失傷害
【裁判全文】
臺灣高雄地方法院刑事判決           98年度交簡上字第102號
上  訴  人
即  被  告  乙○○
上列上訴人因過失傷害案件，不服本院高雄簡易庭中華民國98年
3月13日97年度審交簡字第701 號簡易判決（聲請簡易判決處刑
案號：97年度調偵字第268 號），提起上訴，本院管轄之第二審
合議庭判決如下：
    主  文
上訴駁回。
乙○○緩刑貳年。乙○○並應依附表即和解內容所載之給付方式
向甲○○○給付如附表所示金額。
    事實及理由
一、本件被告乙○○所犯為死刑、無期徒刑、最輕本刑為3 年以
    上有期徒刑以外之罪，其於本院審理程序進行中，就被訴事
    實為有罪之陳述，經審判長告知簡式審判程序之旨，並聽取
    當事人之意見後，本院合議庭裁定進行簡式審判程序，合先
    敘明。
二、本案經本院審理結果，認第一審判決認事用法及量刑均無不
    當，應予維持，並引用第一審判決書記載之事實、證據及理
    由（如附件，含簡易判決處刑書）。
三、上訴人乙○○上訴意旨稱：已與告訴人甲○○○達成和解，
    請求諭知緩刑等語。經查：上訴人與告訴人甲○○○達成和
    解一事，有本院和解筆錄1 份附卷可稽（見本院交簡上卷第
    37、38頁），堪可認定。
四、本院認原審之認事用法既無違誤，且所量處之刑度尚屬適當
    ，上訴人上訴意旨未指摘原判決有何不當，其上訴為無理由
    ，應予駁回。惟念上訴人前未曾受有期徒刑以上刑之宣告，
    有台灣高等法院被告全國前案紀錄表1 份在卷足按，且已與
    告訴人達成和解，業如前述，本院審酌其素行良好，因一時
    疏失，方罹刑章，經此偵、審程序，當知所警惕，信無再犯
    之虞，認前開所宣告之刑以暫不執行為適當，爰併諭知緩刑
    2 年，以啟自新。另按緩刑宣告，得斟酌情形，命犯罪行為
    人向被害人支付相當數額之財產或非財產上之損害賠償，刑
    法第74條第2 項第3 款定有明文，查本件被告與告訴人已達
    成和解，被告同意以主文即附表所示分期付款方法，賠償告
    訴人之損失，本院斟酌上開各項情狀後，認於被告緩刑期間
    課予上開負擔，乃為適當，爰併予宣告之。倘被告未依期履
    行，依刑法第75條之1 第1 項第4 款之規定，得為撤銷緩刑
    宣告之事由，附此敘明。
據上論斷，應依刑事訴訟法第455 條之1 第1 項、第3 項、第
364 條、第368 條、第373 條，第273 條之1 第1 項，刑法第74
條第1 項第1 款、第2 項第3 款，判決如主文。
本案經檢察官林妙蓁到庭執行職務。
中    華    民    國    98    年    8     月    6    日
                  刑事第一庭    審判長法  官  蔡國卿
                                      法  官  王淑惠
                                      法  官  張琬如
以上正本證明與原本無異。
不得上訴。
中    華    民    國    98    年    8     月    6     日
                                      書記官  劉甄庭
附錄本判決論罪之法條：
中華民國刑法第284 條第1項
因過失傷害人者，處6 月以下有期徒刑、拘役或5 百元以下罰金
，致重傷者，處1 年以下有期徒刑、拘役或5 百元以下罰金。
┌───────────────────────────────────────┐
│附表：                                                                        │
├─────┬─────────┬───────────────────────┤
│給付對象  │給付金額（新臺幣）│分期給付方式（金額單位：新臺幣）              │
├─────┼─────────┼───────────────────────┤
│甲○○○  │ 90000元          │98年6 月20日前給付10000 元。                  │
│          │                  │                                              │
│          │                  ├───────────────────────┤
│          │                  │自98年7 月20日起至99年10月20日止，分為16期，每│
│          │                  │月為1 期，於每月20日給付5000元予甲○○○，如有│
│          │                  │1期未付，視為全部到期。                       │
└─────┴─────────┴───────────────────────┘


司法院資訊處製作；財團法人民間司法改革基金會備份。
